# 借入美金同时有结构性存款一笔,合同约定抵消处理

提问人：qjr1124 时间：2012-04-19 11:00:47
假设A公司 1 月 1 日从银行B借入美金 100 万，同时A公司在B银行有一笔结构性存款若干人民币，双方约定在抵消协议，协议约定是后抵消，在账务上的本金与理财在借款的时候是不抵消的，只有等借款到期的时，账务上再处理本金与理财抵消。 但是不用支付借款利息与不用计提理财的利息。
大家讨论如何标准帐务处理？

回答人：chenyiwei
这类业务现在已经很普遍，例如中行的“汇利达”之类金融产品。实际上包含三项金融工具：人民币定期存款；外币借款；远期外汇合约。具体会计处理在本版面上已经讨论过多次，你可以搜索一下本版面上的讨论。

提问人：呼叫帮助 时间：2018-06-24 16:07:11
请问远期结售汇业务是必须作为一项金融资产核算吗？有什么说法可以不作为金融资产核算，而直接在结汇时计入汇兑损益呢？
chenyiwei回复 alony 的帖子 在新准则下，远期结售汇交易构成了一项衍生工具（对照 22 号准则规定的衍生工具三项特征，全部符合），所以应当作为一项以公允价值计量且其变动计入当期损益的金融工具。除非其公允价值变动影响不重大，否则不应接受对其公允价值变动在持有期间不予确认的做法。并且与其他衍生工具相比，远期外汇合约的公允价值确定并不算困难和复杂。 理论上，如果符合套期会计运用条件的，远期外汇合约还可以采用套期会计方法核算。但因为套期会计运用门槛高、操作复杂，所以很少用，一般只在影响很重大时采用，例如采购大型成套设备时，以美元以外的其他外币计价，为了规避未来付款时的汇率风险而签订的远期合约。 陈版，您这个回复时间较早了，现在是否还在执行？

回答人：chenyiwei
仍有效。